臺灣嘉義地方法院刑事判決
110年度易字第275號
公  訴  人  臺灣嘉義地方檢察署檢察官
被      告  賴招伶


選任辯護人  盧永和律師
上列被告因詐欺案件，經檢察官提起公訴（109年度偵字第8892
號），本院判決如下：
    主    文
賴招伶以網際網路對公眾散布而犯詐欺取財罪，處有期徒刑壹年
貳月。未扣案如附表一所示之物沒收，於全部或一部不能沒收或
不宜執行沒收時，追徵其價額。
    犯罪事實
一、賴招伶於民國108年5月27日前某日，使用其向蝦皮拍賣網站
    申請註冊之用戶帳號「amanda042329」，在其所經營、名稱
    為「二手精品名品代購販售」之蝦皮賣場，刊登其使用之通
    訊軟體LINE（下稱LINE）帳號ID「@dwh8133a」，以及其可
    受託代購名牌精品之真品等內容。嗣經在前述蝦皮賣場完成
    1筆交易後，其已無為人代購名牌精品之真意，即意圖為自
    己不法之所有，基於以網際網路對公眾散布而詐欺取財之犯
    意，利用上開蝦皮賣場所刊登之內容，吸引網路上之不特定
    買家與之聯繫。適林鈺婷於108年5月27日凌晨1時許，瀏覽
    上開蝦皮賣場之網頁內容後，即將前述LINE帳號加為好友，
    與LINE顯示暱稱為「二手精品名牌真品代購」之賴招伶聯繫
    ，並委託賴招伶購買二手香奈兒皮包，賴招伶隨即於同日凌
    晨1時26分起，利用其所有如附表一所示之手機與林鈺婷對
    話，向林鈺婷謊稱：有客人寄賣之9成新香奈兒皮包真品可
    售與林鈺婷，只要林鈺婷將約定之價款匯入皮包所有人之金
    融機構帳戶，並提出匯款交易明細後，賴招伶可馬上將前述
    皮包出貨云云，同時將其先前因向蔡惠美購買香水，而於10
    8年4月26日取得之蔡惠美中華郵政股份有限公司土城郵局帳
    戶（局號：0000000、帳號：0000000，下稱蔡惠美郵局帳戶
    ）之戶名及帳號傳送予林鈺婷，致林鈺婷陷於錯誤，誤認前
    述皮包係由蔡惠美委由賴招伶出售，因而依賴招伶指示於附
    表二所示時間，匯款如附表二所示之金額共計新臺幣（下同
    ）16萬元至蔡惠美郵局帳戶，並將匯款之事通知賴招伶。賴
    招伶得知林鈺婷已匯款入蔡惠美郵局帳戶後，旋即利用臉書
    通訊軟體「MESSENGER」，以暱稱「Lai Elsa」之帳號陸續
    向不知情蔡惠美謊稱：為支付其所購買香水之價款，已匯款
    入蔡惠美郵局帳戶，然有溢匯價款及各誤匯1萬元、10萬元
    入蔡惠美郵局帳戶之情形，請蔡惠美將多餘之款項匯入其指
    定之金融機構帳戶云云，致蔡惠美（被訴詐欺罪嫌部分，業
    經臺灣新北地方檢察署以108年度偵字第31187號為不起訴處
    分確定）誤信為真，因而於扣除賴招伶所購香水之價款3840
    8元後，分別於附表三所示時間，以無摺存款方式，存款如
    附表三所示金額至賴招伶申設使用之中國信託商業銀行嘉義
    分行帳戶（戶名：賴招伶，帳號：000000000000，下稱中信
    帳戶），賴招伶因此得手林鈺婷所支付之款項（包括藉以支
    付蔡惠美之香水價款）。賴招伶嗣經林鈺婷催促其儘速出貨
    ，卻一再藉詞拖延，始終未依約交付林鈺婷所訂購之二手香
    奈兒皮包。
二、案經林鈺婷訴由臺灣高雄地方檢察署檢察官陳請臺灣高等檢
    察署檢察長移轉臺灣嘉義地方檢察署檢察官偵查起訴。
    理    由
壹、程序部分
一、本判決參考司法院107年3月28日「刑事判決精簡原則」製作
    。
二、證據能力部分因當事人均未爭執，依上開原則，不予說明。
貳、認定犯罪事實所憑之證據及理由
一、訊據被告賴招伶固坦承於108年5月間，其在蝦皮拍賣網站所
    營之賣場仍刊登代購名牌真品之訊息及其所使用之LINE帳號
    ，並使用該LINE帳號與告訴人林鈺婷聯絡，雙方進而約定代
    購二手香奈兒皮包，然其於告訴人依指示將價款匯入其所指
    定之蔡惠美郵局帳戶後，並未交付二手香奈兒皮包與告訴人
    等情，惟否認有何加重詐欺及洗錢犯行，辯稱：我有幫告訴
    人找到其所指定的包包，賣家為莊姓之人，我必須先給賣家
    錢，賣家才會給我包包，但因告訴人匯款金額與賣家要求的
    金額不一致，我要求告訴人付尾款時，告訴人沒有付，亦未
    提供送達地址，故未能出貨；因我的帳戶當時遭凍結，才使
    用蔡惠美郵局帳戶供告訴人匯款云云（見本院卷第51、187-
    190頁）。
二、惟查：
　㈠被告於108年5月間，在任何人透過網際網路連接上網後，均
    得瀏覽之前述蝦皮賣場網頁，仍刊登其可受託代購二手名牌
    精品之真品等內容，並同時刊登其使用之LINE帳號，供有意
    購買二手精品之人得進一步使用LINE與其聯絡。誘使告訴人
    於108年5月27日凌晨1時許瀏覽前述內容後，隨即將被告設
    為LINE好友並與被告聯絡，委託被告代購香奈兒二手皮包。
    被告隨即於同日凌晨1時26分起，向告訴人表示：恰有客人
    寄賣之9成新香奈兒皮包真品欲出售，只要告訴人將約定之
    價款匯入該皮包所有人即蔡惠美之郵局帳戶，並提出匯款交
    易明細，被告即可馬上將前述皮包出貨等情，告訴人為購買
    前述皮包，因而依被告指示於附表二所示時間，匯款如附表
    二所示之金額至蔡惠美郵局帳戶等事實，經被告於審理中自
    承：蝦皮帳號amanda042329是以我的名義申請，我使用該帳
    號在蝦皮設立賣場並刊登出售二手精品名牌真品之訊息，告
    訴人是瀏覽蝦皮頁面後，用LINE與我聯繫，進行二手名牌包
    交易，告訴人要我幫她找香奈兒皮包1個，告訴人一開始付
    我6萬元，後來又匯給我10萬元，我要告訴人把錢匯到蔡惠
    美的帳戶等語（見本院卷第49-51頁），並經證人即告訴人
    林鈺婷於偵訊時證稱：我從蝦皮的「二手精品名牌真品代售
    」賣場，與該賣場的賣家私訊聯絡，一開始我是要詢問購買
    1個香奈兒包包，後來講好了這個包包要賣我的價格是16萬
    元，這16萬元就是分4次轉帳至蔡惠美的帳戶，賣家當時是
    跟我說包包是蔡惠美寄賣的，因為匯款後一直沒有收到我購
    買的包包，也沒有退款，直到今（109）年6月份接到檢察官
    電話詢問我的郵局帳號，之後就有收到賴招伶匯給我的款項
    16萬元等語（見嘉義地檢109年度偵字第8892號卷【下稱偵
    卷一】第92頁），復有「二手精品名品代購販售」蝦皮賣場
    網頁列印資料1份（見本院卷第171-174頁）、新加坡商蝦皮
    娛樂電商有限公司台灣分公司109年11月30日蝦皮電商字第0
    201130006S號函及所附用戶註冊帳號資料1份（見偵卷一第1
    67-169頁）、告訴人與被告於108年5月27日至108年10月29
    日間LINE對話紀錄擷取照片49張（見偵卷一第99-159、193-
    227頁）、告訴人與被告所用另一暱稱為「Akikp9061」LINE
    帳號之對話紀錄擷取照片7張（見新北地檢108年度偵字第31
    187號卷【下稱偵卷二】第113頁）、郵政自動櫃員機交易明
    細表影本4張（見偵卷二第108頁）、台新國際商業銀行國內
    匯款申請書影本1張（見偵卷二第109頁）、蔡惠美郵局帳戶
    客戶歷史交易明細1份（見偵卷二第94頁正反面）等件附卷
    足以證明。此部分事實，首堪認定。
　㈡被告於告訴人將附表二所示之款項匯入蔡惠美郵局帳戶後，
    隨即向蔡惠美佯稱：為支付其所購買香水之價款，已匯款入
    蔡惠美郵局帳戶，然有溢匯價款及誤匯1萬元、10萬元入蔡
    惠美郵局帳戶之情形，請蔡惠美將多餘之款項匯入其指定之
    中信帳戶等情，致蔡惠美信以為真，因而於附表三所示時間
    ，以無摺存款方式，存款如附表三所示金額至被告中信帳戶
    內乙節，亦經被告於偵訊時供稱：我有向蔡惠美稱我男友匯
    錯款到她的帳戶，並要求蔡惠美匯回，總共匯回21592元、1
    0萬元到我中國信託帳戶内等語（見嘉義地檢109年度他字第
    901號卷【下稱他卷一】第32頁）；又於審理中供稱：告訴
    人把錢匯到蔡惠美的帳戶後，我請蔡惠美把錢匯給我等語（
    見本院卷第51頁），核與證人蔡惠美於檢察事務官詢問時證
    稱：我在臉書直播賣香水，告訴人匯款之16萬元，我退款12
    萬多元到賴招伶的中國信託帳戶，因為「Lai Elsa」看我直
    播跟我買了3萬多元的香水，她當時一直催我匯10萬元還她
    ，她說是她男友匯錯了等語（見高雄地檢109年度他字第195
    6號卷【下稱他卷二】第22頁），印證相符，並有被告以暱
    稱「Lai Elsa」之MESSENGER帳號與證人蔡惠美於108年5月2
    7日至同年月31日對話之對話紀錄擷取圖片15張（見偵卷一
    第291-305頁）、中國信託銀行存提款交易憑證翻拍照片2張
    （見偵卷二第301、304頁）在卷可憑。是以，被告欺騙蔡惠
    美，致不知真相之蔡惠美誤將告訴人匯入蔡惠美郵局帳戶之
    部分款項即38408元，充為被告向蔡惠美購買香水之買賣價
    金，並居中將告訴人匯入之其餘款項共計121592元輾轉存入
    被告中信帳戶內乙節，亦堪認屬實。
　㈢被告主觀上有利用網際網路對公眾散布而詐欺取財及洗錢之
    犯意，認定如下：
　⒈依據被告與告訴人間LINE對話紀錄（見偵卷一第193-205頁）
    ，可知告訴人於108年5月27日凌晨1時2分傳送其欲購買之香
    奈兒皮包照片給被告後，被告隨即於同日凌晨1時17分至凌
    晨1時40分間，陸續向告訴人表示恰有客人寄賣告訴人指定
    款式之二手香奈兒皮包1個，並傳送蔡惠美郵局帳戶戶名、
    帳號等資訊給告訴人，以表彰蔡惠美即為前述皮包之賣家。
    然證人蔡惠美於另案偵查中已否認有任何販賣皮包之行為（
    見偵卷二第119頁）。而被告就其所稱之二手香奈兒皮包賣
    家為何人乙節，曾於偵查中供稱係名為潘英勤之友人（見偵
    卷一第96頁），嗣經檢察官查明潘英勤早已於107年11月19
    日死亡（見偵卷一第61頁之臺灣臺中地方檢察署相驗屍體證
    明書）後，被告又於審理中改稱賣家為其在網路上認識的莊
    姓之人（見本院卷第189頁），故被告就賣家真實身分為何
    ，所述前後有異，顯均屬虛捏。承上，被告於最初與告訴人
    交涉二手香奈兒皮包買賣事宜時，所述內容即有虛偽，嗣後
    又一再虛捏皮包賣家之真實身分，亦從未提出任何人證或物
    證足以證明被告確有從其他賣家尋得告訴人所指定之皮包款
    式，則實際上是否確有被告所稱之二手香奈兒皮包賣家存在
    ，以及被告是否確已代替告訴人尋得二手香奈兒皮包，均屬
    有疑。再佐以被告提供給告訴人之匯款帳戶竟是與前述皮包
    交易完全無涉之蔡惠美郵局帳戶，亦徵被告最初即有意藉此
    方式隱藏自身真實身分。是以，被告自始即無為人代購二手
    精品並履約出貨之真意，足堪認定。然其卻利用蝦皮所刊登
    之內容招攬不特定人與其聯絡，待告訴人與其聯絡時，即以
    上開不實內容詐欺告訴人，致告訴人因受騙而依指示匯款。
    從而，被告主觀上有利用網際網路對公眾散布而詐欺取財之
    犯意甚明。其辯稱係因告訴人未付清全額價款，且未提供寄
    件地址，其始未將皮包寄送給告訴人云云，自不可採。
　⒉被告利用其因網路購物而獲悉之蔡惠美郵局帳戶收受其詐騙
    告訴人所得之贓款，再以欺騙蔡惠美之方式，輾轉自蔡惠美
    取得詐欺贓款乙節，業經認如前。告訴人察覺受騙後，因不
    知被告之真實身分，亦無從聯繫被告，因而對蔡惠美提告，
    嗣經警通知蔡惠美到案，復經犯罪偵查機關依據告訴人、蔡
    惠美所提供之前述存款紀錄、對話紀錄、電信門號、蝦皮帳
    號等資料，進一步調取蝦皮用戶註冊資料、通聯調閱查詢單
    ，方才查知被告真實身分及本案詐欺贓款流向乙節，有蝦皮
    用戶註冊資料（見偵卷一第169頁）、通聯調閱查詢單（見
    偵卷二第101頁）可參。是以，被告利用不知情之蔡惠美居
    中處分告訴人匯出之款項，使告訴人匯出之款項部分充作被
    告自身消費之對價，部分輾轉經由不相關之蔡惠美郵局帳戶
    後，再進入被告帳戶，客觀上已製造金流斷點，導致偵查機
    關必須進一步調查上開證據始得以鎖定被告，否則難以查明
    資金流向。被告此舉已足以達到隱匿本案詐欺犯罪所得之去
    向、所在之結果，且被告顯係知悉並有意藉此行為達成掩飾
    、隱匿該詐欺犯罪所得去向、所在之結果，以迴避告訴人之
    追索及偵查機關之追查。故被告主觀上具有洗錢之故意，亦
    屬明確。
　⒊告訴人依被告指示將附表二所示款項匯入蔡惠美郵局帳戶後
    ，被告隨即利用其名下之中信帳戶先後於108年5月29日、同
    年月31日收取蔡惠美轉存之款項等情，有108年5月29日、10
    8年5月31日中國信託銀行存提款交易憑證翻拍照片各1張足
    以為證（見偵卷二第301、304頁），堪認被告名下中信帳戶
    於108年5月下旬可供正常存取款項，並無因遭設為警示帳戶
    而無法使用之情形。是被告辯稱其因名下帳戶遭凍結，方才
    使用蔡惠美郵局帳戶收款，並無洗錢之故意云云，自不可採
    。由此亦徵，被告本可利用其正常之帳戶進行交易，卻刻意
    利用毫無關係之蔡惠美郵局帳戶，則顯然其於與告訴人聯繫
    之初，即已佈局設陷而為本案犯行。是其利用網際網路吸引
    買家入彀，自屬明灼。
三、綜上所述，被告上開所辯均不可採，本案事證明確，被告上
    開犯行，堪可認定，應予依法論科。
參、論罪科刑
一、核被告所為，係犯刑法第339條之4第1項第3款之以網際網路
    對公眾散布而犯詐欺取財罪、洗錢防制法第14條第1項之一
    般洗錢罪。被告利用網際網路刊登代購二手名牌真品之訊息
    ，誘使上網瀏覽該公開訊息之告訴人另使用LINE與其聯絡，
    進而為本案詐欺犯行，其所為合於刑法第339條之4第1項第3
    款要件；而被告利用蔡惠美郵局帳戶收取詐欺犯罪所得，再
    透過不知情之蔡惠美轉遞詐欺犯罪所得，顯已製造金流斷點
    ，使偵查機關難以追查，而隱匿詐欺犯罪所得之去向
　　、所在等情，均經本院認定如前。起訴意旨認被告僅係犯刑
    法第339條第1項之詐欺取財罪嫌，漏未論及以網際網路對公
    眾散布而犯詐欺取財罪及一般洗錢罪，容有誤會。惟被告利
    用蝦皮賣場刊登不特定人均得閱覽之代購訊息及其利用蔡惠
    美及其郵局帳戶收取詐欺所得行為，皆經檢察官於起訴書犯
    罪事實中所敘明，且檢察官起訴之事實與本院認定之事實乃
    社會上同一事實，爰依刑事訴訟法第95條第1項1款後段之規
    定，向被告補充告知罪名後（見本院卷第179頁），依同法
    第300條規定，變更起訴法條而予以審理。
二、被告使用蔡惠美郵局帳戶收取本案詐欺款項，再利用不知情
    之蔡惠美處分本案詐欺款項並居中將款項轉存至被告中信帳
    戶，以遂行本案犯行，為間接正犯。
三、被告對告訴人施行詐欺犯行後，透過洗錢行為以掩飾、隱匿
    該犯罪所得去向，因目的單一且具有行為重疊性，以一行為
    同時觸犯上開2罪名，為想像競合犯，依刑法第55條規定，
    應從一重論以以網際網路對公眾散布而犯詐欺取財罪。
四、辯護人另以：被告自102年起迄今長期罹患精神疾病，請求
    對被告實施精神鑑定以確認被告所罹精神疾病與本案犯行有
    無關連性，併考量被告精神狀況受疾病影響，與一般詐欺犯
    尚屬有別，請求依刑法第59條酌減其刑等語，為被告辯護。
    經查：
　㈠依據辯護人所提出之被告病歷及診斷證明書（見本院卷第57-
    135頁），可見被告自102年4月28日起至110年7月13日止持
    續前往身心科就診。被告於本案犯行前後之108年4月至6月
    間，經分別醫師診斷為「有憂鬱情緒的適應障礙症」、「原
    發性失眠症」、「精神官能性憂鬱症」，此有詹益忠身心醫
    學診所108年5月10日、同年6月24日病歷表（見本院卷第81
    頁）；開心房身心診所108年4月27日、同年5月28日被告病
    歷資料（見本院卷第127頁）附卷可參，堪認被告於本案行
    為時經確診精神官能性憂鬱症。然被告所罹前述疾患主要症
    狀有心情低落、鬱悶、情緒不穩定、易哭、煩躁以及容易生
    氣等，此有精神官能症相關衛教資料附卷可參（見本院卷第
    143-144頁），顯見被告所罹前述疾患並不影響其認知功能
    及辨識能力。且依被告本案之犯罪歷程，可知其有利用蔡惠
    美郵局帳戶收取詐欺所得之舉，藉此隱匿其真實身分及本案
    詐欺所得流向，以達迴避偵查機關追查之目的，由此足以推
    知被告當時意識正常、認知功能良好，始能從事如此複雜且
    需經計謀之行動。再者，被告前有詐欺之犯罪科刑紀錄，亦
    曾數度因詐欺案件，而經檢察官偵查等情，有臺灣高等法院
    全國前案紀錄表可參，堪認被告由其過往經驗中已能知悉詐
    欺為法不容許之行為。綜觀上情，已可知被告於本案行為時
    之認知功能完整，尚無受精神疾病干擾之情形，且明知詐欺
    屬違法行為，其辨識行為違法或依其辨識而行為之能力均屬
    正常，是其本案犯行尚無刑法第19條之適用，亦無另對被告
    施予精神鑑定之必要。
  ㈡本院考量目前詐欺犯罪危害國民財產權甚鉅，而伴同詐欺而
    發生之洗錢犯罪，亦大幅提升偵查機關追查犯罪身分及特定
    犯罪所得流向之難度，耗費大量司法資源，亦提高社會成本
    ，是本案被告所為實乃法所不容而應予以查禁之行為。而被
    告雖於本院審理中一度表示認罪，然依其答辯之內容，實難
    認其已真心悔悟並坦白面對自身罪責，另衡酌本案先是利用
    公開電商平臺刊登不特定多數人均得閱覽之訊息，誘使告訴
    人受騙上當後，又是利用無辜之蔡惠美之帳戶收款達洗錢之
    目的，顯見被告本案犯罪計畫縝密，不僅侵害告訴人財產權
    ，亦使蔡惠美無端涉訟，偵查機關為查得被告真實身分已耗
    費相當之社會資源，本案侵害社會程度及影響層面均較普通
    詐欺行更為嚴重。且被告前因詐欺案件而受緩刑之宣告，有
    前述被告前案紀錄表可參，其於緩刑期間再犯本案罪質相同
    之犯行，亦徵其具有強烈之法敵對意識。縱認被告於本案行
    為時經診斷為有憂鬱情緒的適應障礙症、精神官能性憂鬱症
    ，亦難認其本案犯罪情狀有何顯可憫恕之處。故被告本案犯
    行在客觀上尚不足以引起一般同情，亦無從認定其所為確可
    憫恕，即予以宣告法定最低度之刑尤嫌過重，自無從依刑法
    第59條酌減其刑。辯護人此部分所請，尚屬無據。
五、爰以行為人之責任為基礎，審酌被告前因詐欺案件，經宣告
    罪刑，並受有緩刑之寬典後，卻仍不知遵循法律、謹慎行事
    ，改以正途獲取所需，竟再犯罪質相同之本案犯行，所為侵
    害告訴人之財產，亦使無辜之蔡惠美無端被訴，自應非難。
    再考量被告犯後已將詐得之16萬元返還告訴人（詳後述），
    然始終否認犯行之態度。兼衡被告於審理中自陳教育程度為
    大學畢業，目前無業，已離婚，家庭成員父母、弟、妹，無
    人須其扶養（見本院卷第191頁）以及被告長期罹患精神疾
    病之家庭、經濟、生活等狀況，及其本案犯罪之動機、目的
    、手段、犯罪所得利益、所生損害、告訴人之意見（見本院
    卷第157頁）等一切情狀，量處如主文所示之刑，
六、沒收
　㈠供犯罪所用、犯罪預備之物或犯罪所生之物，屬於犯罪行為
    人者，得沒收之；前二項之沒收，於全部或一部不能沒收或
    不宜執行沒收時，追徵其價額，刑法第38條第2項前段、第4
    項定有明文。查如附表一所示之手機及所搭配使用之門號均
    經被告於本案犯行中用以與告訴人聯絡等情，業經被告於審
    理中供稱：我有用電話跟LINE與告訴人聯絡，我當時有2個
    門號都有使用，這2個門號我都有提供給告訴人，2個門號都
    是搭配同一支雙卡手機，當時是用SAMSUNG的手機等語（見
    本院卷第189頁），核與前述被告與告訴人間LINE對話紀錄
    相符。足認附表一所示之物係被告所有、供本案詐欺犯行所
    用之物，且無刑法第38條之2第2項得不宣告沒收之事由，爰
    依前揭規定宣告沒收，並於全部或一部不能沒收或不宜執行
    沒收時，追徵其價額。
　㈡宣告前二條之沒收或追徵，有過苛之虞、欠缺刑法上之重要
    性、犯罪所得價值低微，或為維持受宣告人生活條件之必要
    者，得不宣告或酌減之，刑法第38條之2第2項亦有明定。查
    被告因本案詐欺犯罪所得共計16萬元，業經認定如前，惟被
    告已將所得之16萬元全數返還告訴人等情，有存款人收執聯
    （他卷一第35頁）、本院電話紀錄（見本院卷第157頁）各1
    份存卷可查。本院考量被告此舉已足以剝奪其本案犯罪利得
    ，故認若就此部分犯罪所得再予宣告沒收，將有過苛之虞，
    爰前述規定，不予宣告沒收或追徵。
據上論斷，應依刑事訴訟法第299條第1項前段、第300條，判決
如主文。
本案經檢察官李志明提起公訴，檢察官江炳勳、廖俊豪到庭執行
職務。
中　　華　　民　　國　　110 　年　　11　　月　　11　　日
                  刑事第五庭  審判長法  官  張志偉
                                    法  官  郭振杰
                                    法  官  陳盈螢　　　
以上正本證明與原本無異。
如不服本判決應於收受判決後20日內向本院提出上訴書狀，並應
敘述具體理由；其未敘述上訴理由者，應於上訴期間屆滿後20日
內向本院補提理由書（均須按他造當事人之人數附繕本）「切勿
逕送上級法院」。告訴人或被害人如對於本判決不服者，應具備
理由請求檢察官上訴，其上訴期間之計算係以檢察官收受判決正
本之日期為準。 
中　　華　　民　　國　　110 　年　　11　　月　　11　　日
                                    書記官  陳孟瑜
附錄本案論罪科刑法條：中華民國刑法第339條之4第1項、洗錢
防制法第14條第1項
犯第三百三十九條詐欺罪而有下列情形之一者，處一年以上七年
以下有期徒刑，得併科一百萬元以下罰金：
一、冒用政府機關或公務員名義犯之。
二、三人以上共同犯之。
三、以廣播電視、電子通訊、網際網路或其他媒體等傳播工具，
    對公眾散布而犯之。
有第二條各款所列洗錢行為者，處七年以下有期徒刑，併科新臺
幣五百萬元以下罰金。　　
附表一
編號 物品名稱 數量 1 搭配門號0000000000號、0000000000號使用之SAMSUNG手機（內裝有前述門號之SIM卡共計2枚） 1支 
附表二
編號 時間 金額 1 108年5月27日20時57分 2萬元 2 108年5月28日17時22分 3萬元 3 108年5月29日13時27分 1萬元 4 108年5月30日15時50分 10萬元 合計16萬元   
附表三
編號 時間 金額 1 108年5月29日某時 21592元 2 108年5月31日某時 10萬元 合計121592元